# 外商独资企业转让股权，实收资本按公司成立日汇率，还是按转让股权日汇率重新算？

提问人：460254674 时间：2015-04-02 16:45:14
FB公司是外商独资经营企业， 1993 年由台湾A公司投资成立。注册资本为 13000000 美元。实收资本为 13000000 美元，合人民币104789046.39元。
2014-8月，台湾A公司退出FB公司，将其所持FB公司的100%股权转让给B公司。验资报告原话：“贵公司原注册资本为1300W美元，实收资本为1300W美元，根据董事会决议，股权转让协议同意，A投资者退出本公司，将其持有公司100%股权【出资额为1300W美元】转让给B公司。”只字不提转让后合计人民币实收资本是多少。 我不解：为什么2014-12月的资产负债表的实收资本仍是104789046.39元人民币呢？而不是13000000X转让股权当日的美元兑人民币汇率呢？
劳烦各位前辈指教谢谢！！

回答人：chenyiwei
股权转让不影响法人主体的独立性，FB公司的实收资本仍然是当初A投入的，因此继续保持当初A投入之日的历史汇率。

提问人：alienchau 时间：2016-12-15 20:29:51
@chenyiwei 版主，如果一家国内公司转让国外子公司股权，合同签订转让价款比如是 100 万美元，但实际支付的时候支付的是人民币，如果按当时汇率6.5应该是支付 650 万人民币，但是对方支付了 670 万人民币，那么多出来的转让款作为什么处理比较好。 股权转让合同里未约定按照什么汇率来折算，这个结果可能是后来协商多加了一点

回答人：chenyiwei
也是作为股权转让价款的一部分处理。